臺灣桃園地方法院刑事判決　　　　　　　94年度訴字第1396號
公　訴　人　台灣桃園地方法院檢察署檢察官
被　　　告　甲○○
上列被告因毒品危害防制條例案件，經檢察官提起公訴（94年度
毒偵字第2706號），本院裁定改依簡式審判程序，判決如下：
    主  文
甲○○施用第一級毒品，累犯，處有期徒刑捌月，扣案注射針筒
壹支沒收。
    事  實
一、甲○○前因施用毒品案件，經觀察、勒戒後，認無繼續施用
　　毒品之傾向，由台灣板橋地方法院檢察署檢察官於民國九十
    年二月六日，以九十年度偵字第五０九號為不起訴處分確定
    ；復因施用毒品案件，經臺灣板橋地方法院檢察署檢察官於
    九十一年二月二十八日，以九十一年度毒偵字第五九四號提
    起公訴並聲請強制戒治，其強制戒治於九十一年九月二十三
    日因執行成效合格，經裁定停止強制戒治付保護管束，另並
    經臺灣板橋地方法院於九十一年五月三十一日，以九十一年
    度訴字第五五七號判處執行刑有期徒刑七月確定，而於九十
    二年十一月十九日縮短刑期執行完畢出監（構成累犯）。詎
    仍不知悔改，復基於施用第一級毒品海洛因之犯意，於九十
    四年五月四日十三時許為警採集尿液前二十六小時內之某時
    ，在台北縣新莊市某加油站內，施用第一級毒品海洛因，嗣
    為甲○○之母親王玉珍及弟弟陳彥旭報警而查獲，並扣得其
    所有供施用毒品所用之注射針筒一支。
二、案經台北縣政府警察局新莊分局報請台灣桃園地方法院檢察
    署檢察官偵查起訴。
    理  由
一、本件被告甲○○所犯係死刑、無期徒刑、最輕本刑為三年以
    上有期徒刑以外之罪，其於準備程序中就被訴事實為有罪之
    陳述，經法官告知簡式審判程序之旨，並聽取公訴人、被告
    之意見後，依刑事訴訟法第二百七十三條之一第一項規定，
    經本院合議庭裁定，由受命法官獨任進行簡式審判程序，並
    為審理判決，合先敘明。
二、上開犯罪事實，業經被告於本院審理中坦承不諱，並與證人
    王玉珍、陳彥旭於警詢中證述之情節相符；被告為警所採尿
    液送請檢驗，經以酵素免疫分析法為初步篩驗、再以氣相層
    析質譜儀分析法（ＧＣ／ＭＳ法）確認分析檢驗結果，均呈
    可待因、嗎啡之陽性反應，有台北縣政府警察局新莊分局偵
    辦毒品危害防制條例案被移送人姓名代碼對照表、台灣檢驗
    科技股份有限公司九十四年五月十七日濫用藥物尿液檢驗報
    告各一紙在卷可稽。此外，並有扣押筆錄一件可資佐證，足
    見被告之自白核與事實相符，應可採為論罪科刑之依據。又
    被告前因施用毒品案件，經觀察、勒戒後，認無繼續施用毒
    品之傾向，由台灣板橋地方法院檢察署檢察官於九十年二月
    六日，以九十年度偵字第五０九號為不起訴處分確定，復因
    施用毒品案件，經臺灣板橋地方法院檢察署檢察官於九十一
    年二月二十八日以九十一年度毒偵字第五九四號提起公訴並
    聲請強制戒治，其強制戒治已於九十一年九月二十三日因執
    行成效合格，經裁定停止戒治付保護管束，另並經台灣板橋
    地方法院於九十一年五月三十一日，以九十一年度訴字第五
    五七號判處執行刑有期徒刑七月確定，而於九十二年十一月
    十八日執行完畢，有刑案資料查註紀錄表、全國施用毒品案
    件記錄表、受觀察勒戒人毒品及前科紀錄簡列表、台灣高等
    法院被告全國前案紀錄表各一件在卷為憑，其五年內再犯
    本件施用第一級毒品之罪，事實已臻明確。綜上所述，足徵
    被告係於五年內再犯毒品危害防制條例第十條之罪，應予依
    法論科。
三、按海洛因為毒品危害防制條例第二條第二項第一款所列管之
    第一級毒品。核被告所為，係犯毒品危害防制條例第十條第
    一項之施用第一級毒品罪。被告施用毒品前後持有毒品之低
    度行為，為其施用毒品之高度行為所吸收，不另論罪。又被
    告前曾施用毒品案件，經臺灣桃園地方法院於九十一年六月
    二十四日，以九十一年度訴字第五五七號判處執行刑有期徒
    刑七月確定，而被告於九十二年十一月十九日縮短刑期執行
    完畢出監，此有臺灣高等法院被告全國前案紀錄表及臺灣桃
    園地方法院檢察署刑案資料查註紀錄表各一份附卷可參，其
    前受有期徒刑之執行完畢，於五年以內再犯本件最重本刑為
    有期徒刑以上之罪，為累犯，應依刑法第四十七條規定，加
    重其刑。爰審酌被告屢犯不改，顯見其意志不堅，缺乏勒戒
    動機，其施用毒品足以導致精神障礙、性格異常，甚至造成
    生命危險，戕害一己之身體健康，惟其犯後尚能坦承犯行、
    態度尚稱良好等一切情狀，量處如主文所示之刑。上開扣案
    之注射針筒一支，為被告供施用第一級毒品海洛因所用，復
    為被告所有，業經被告供陳明確，應依刑法第三十八條第一
    項第二款規定宣告沒收。
據上論斷，應依刑事訴訟法第二七三條之一第一項、第二九九條
第一項前段，毒品危害防制條例第十條第一項，刑法第十一條前
段、第四十七條、第三十八條第一項第二款，判決如主文。
本案經檢察官劉承武到庭執行職務。
中　　華　　民　　國　　94　　年　　10　　月　　27　　日
                  刑事第四庭  法　官　張淑華
以上正本證明與原本無異。
如不服本判決，應於送達後10日內，向本提出上訴狀。
                              書記官　郭中明
中　　華　　民　　國　　94　　年　　10　　月　　27　　日
附錄本案論罪科刑法條
毒品危害防制條例第10條
施用第一級毒品者，處 6 月以上 5 年以下有期徒刑。
施用第二級毒品者，處 3 年以下有期徒刑。
